【裁判字號】    91,訴,695
【裁判日期】    920422
【裁判案由】    確認抵押權不存在等
【裁判全文】
臺灣桃園地方法院民事判決  九十一年度訴字第六九五號
    原      告    丑○○○
    訴訟代理人    呂理胡律師
    複  代理人    潘維成律師
                  癸○○
    被      告    庚○○○
                  乙○○
?
                  丙○○
?
                  戊○○
?
                  丁○○
                  壬○○
?
                  己○○
?
                  辛○○
?
    共      同
    訴訟代理人    李建賢律師
右當事人間確認抵押權不存在等事件，本院判決如左：
    主      文
原告之訴及假執行之聲請均駁回。
訴訟費用由原告負擔。
    事      實
甲、原告方面：
一、聲明：
（一）確認被告即甲○○之繼承人對於原告所有坐落桃園縣中壢市○○段內厝子小段
      第三一三地號、三一三之七地號、三一三之三五地號及三一三之三六地號，應
      有部分各三分之一土地上，中壢地政事務所登記日期為民國（下同）七十一年
      七月二十日、收件字號為中字第０三三四九九號、權利價值新台幣（下同）三
      百五十萬元之最高限額抵押權受擔保之債權不存在。
（二）被告即甲○○之繼承人應將坐落桃園縣中壢大崙段內厝子小段第三一三之三五
      及三一三之三六地號土地上前項最高限額抵押權設定登記辦理繼承登記後予以
      塗銷。
（三）被告應連帶返還原告一百六十八萬九千九百四十一元，及自九十年十一月二十
      三日起至清償日止，按年息百分之五計算之利息。
（四）並陳明願供擔保請准宣告假執行。
二、陳述：
（一）緣原告先夫楊敏龍於七十一年六月九日過世，其生前為訴外人大暉電子工業有
      限公司（以下簡稱大暉公司）負責人，因公司營運所需而向被告之被繼承人甲
      ○○借款週轉，甲○○為保證其債權乃要求原告提供登記為原告名義，坐落桃
      園縣中壢市○○段內厝子小段第三一三地號、三一三之七地號、三一三之三五
      地號及三一三之三六地號應有部分各三分之一土地（以下就全部土地稱系爭土
      地，餘按各地號簡稱三一三地號、三一三之七地號土地，以此類推），設定最
      高限額二百萬元抵押權，並指定登記於訴外人簡秋塗名下以為擔保，詎原告交
      付登記文件後，甲○○竟擅自不實登載未經合意之中壢地政事務所收件字號為
      中字第０三三四九九號、權利價值三百五十萬元之最高限額抵押權予甲○○（
      以下簡稱系爭抵押權）。並據以於八十九年十一月七日鈞院八十八年執字第八
      六五七號強制執行程序執行系爭三一三地號及三一三之七地號土地，並於拍定
      後領取抵押債權分配款一百六十八萬九千九百四十一元。
（二）按不動產物權，依法律行為而取得、設定、喪失及變更者，非經登記，不生效
      力，為民法第七百五十八條所明示。是物權契約須經雙方當事人合意作成書面
      並完成登記始生效力。然系爭抵押權設定係甲○○單方持往登記，原告並未同
      意其設定，抵押權設定即非經合意，系爭抵押權設定契約未成立自明。退步言
      ，縱令系爭抵押權設定契約成立，然甲○○乃於七十一年七月八日脅迫原告就
      大暉公司楊敏龍之債權以當時登記為原告名義，實為楊敏龍所遺留遺產之系爭
      土地供他設定抵押權登記以為債權之擔保，故甲○○之債權仍屬楊敏龍之遺產
      債權。而對遺產之聲明限定繼承應溯及被繼承人死亡時發生效力，故甲○○對
      楊敏龍之遺產於渠死亡後所為抵押權設定登記，應屬違反法律規定而無效。且
      原告嗣後已依法將楊敏龍之遺產分別比例分配償還其全體債權人，其中甲○○
      亦於八十年八月二十七日將其所持有對楊敏龍之債權憑證面額共計二百五十一
      萬四千一百七十六元之支票正本及一百萬元借據正本交予原告訴訟代理人呂理
      胡律師，申請就楊敏龍之遺產參與普通債權分配，並經呂理胡律師於八十年九
      月間一次匯出本金二百五十一萬四千一百七十六元部分之分配款五十三萬零五
      百八十四元（按：原告訴狀誤載為五十萬八千六十四元）至甲○○設於第一商
      業銀行士林分行00000000000號帳號內，嗣又再補匯另一百萬元之
      分配款一十八萬入同帳戶內，迄八十二年六月九日原告就楊敏龍遺產處分所得
      作第三次分配通知，甲○○受函後隨即於八十二年六月十八日以限時專送信函
      回覆表明願領取第三次債權分配款，呂理胡律師亦於八十二年六月二十一日將
      債權三百五十一萬四千一百七十六元按百分之三點七七七計算之分配款十三萬
      二千七百十九元（按：原告訴狀誤載為十三萬二千七百五十七元）匯入該銀行
      同帳戶。據此可知被告之被繼承人甲○○亦自承其對楊敏龍之遺產債權為普通
      債權，並多次以普通債權人身分請領分配款，則被告等即不得再違背渠等被繼
      承人甲○○已承諾之普通債權人身分，而欲將普通債權變更為優先債權，主張
      優先分配。換言之，甲○○之擔保債權已不存在，其抵押權亦已消滅，自不得
      主張領取分配款。是原告乃依民事訴訟法第二百四十七條第一項規定，提起確
      認之訴，自有理由。又依據民法第七百六十七條規定，所有人對於妨害其所有
      權者得請求除去之，系爭抵押權不存在，惟現仍於上開土地登記謄本上登載有
      抵押權，原告自得請求排除之。
（三）次按民法第一百七十九條規定，無法律上原因，受有利益致他人受有損害者，
      應返還其利益。甲○○於系爭土地既無抵押權存在，竟詐領第三一三及三一三
      之七地號土地拍賣案款，自應返還是項案款。
三、對被告抗辯之陳述：
（一）原告之夫楊敏龍過世後，原告因未參與渠事業經營及財產管理，不知渠負債總
      額若干，乃向鈞院聲明限定繼承，並經鈞院核備在案，依民法第一千一百五十
      九條規定，被繼承人楊敏龍之債權人即應按數額比例計算受償，被告主張對楊
      敏龍債權苟真實存在，然其對楊敏龍之抵押權擔保設定係在楊敏龍亡世後為之
      ，自不應有優先權利益之保護，故其只應參與全體債權人之平均分配受償，其
      抵押權應不存在可明。
（二）再依民法第一百二十五條規定，請求權因十五年間不行使而消滅，被告所主張
      之債權自七十一年七月二十日登記抵押權迄今已逾二十年，其請求權已因時效
      而消滅，又依民法第八百八十條規定，以抵押權擔保之債權，其請求權已因時
      效而消滅，如抵押權人於消滅時效完成後，五年間不實行其抵押權者，其抵押
      權消滅，被告等迄未實行抵押權，其抵押權已經消滅可明。
三、證據：提出承諾書、領款存根與收據、執行處通知書、楊敏龍遺產分配表、收條
    、律師通知分配函、甲○○函、八十二年八月分配匯款證明、分配表各一份、土
    地登記謄本二件等為證。
乙、被告方面：
一、聲明：駁回原告之訴。如受不利判決，願供擔保請准免為假執行。
二、陳述：
（一）按解釋意思表示，固需探求當事人立約時之真意，不能拘泥於契約文字，但契
      約文字業已表示當事人真意，無須別事探求者，即不得反捨契約文字而更為曲
      解。最高法院十七年上字第一一一八號著有判例可循。本件原告提出承諾書既
      已明白表示「茲因先夫生前曾以大暉電子公司名義向甲○○借用新台幣三百五
      十萬元整，本人自願負責償還，並以大崙農場不動產（由簡秋塗先生設定兩百
      萬元）作為保證」等語，且嗣後亦設定同額之抵押權登記，則系爭不動產為原
      告提供予被告債權之擔保可以認定。至簡秋塗者，實為另一債權之債權人，原
      告因積欠簡秋塗另筆二百萬元債務，方經簡秋塗指定訴外人子○○為登記名義
      人，設定最高限額二百萬元抵押權予訴外人子○○，故承諾書上所載「由簡秋
      塗先生設定兩百萬元」等語，應係指已設定在先之子○○之抵押權言，非如原
      告主張本件系爭債務曾經兩造約定登記抵押權人為簡秋塗之意。況縱如原告所
      主張上開承諾書真意係欲登記於訴外人簡秋塗名下，惟被告之債權既非不存在
      ，而抵押權之設定尚且須義務人提供印鑑證明、土地所有權狀等資料，以供憑
      辦，則雖被告之被繼承人甲○○以自己名義登記，亦無礙系爭抵押權設定登記
      之成立。
（二）而上開三百五十萬元債權，乃原告先夫楊敏龍生前持大暉公司所簽發七紙面額
      共計三百五十一萬四千一百六十七元支票向被告之被繼承人甲○○調現，經提
      示退票後，原告書立借據取回其中面額共計一百萬元二紙支票，並書立承諾書
      承擔系爭三百五十萬元債務，且提供系爭土地為甲○○設定抵押擔保，堪認被
      告債權確屬存在。況前揭債權嗣亦經鈞院七十二年度訴字第七一七號民事判決
      確定在案，雖原告自八十年起迄八十二年間陸續償還部分欠款，然被告債權既
      未因全數清償而消滅，雙方亦未曾就其餘未受償還債權約定不得請求之協議或
      和解約定，系爭抵押權登記亦未曾拋棄、塗銷，尚不能以被告之被繼承人甲○
      ○曾經領取分配款之事實逕認被告等之債權已經變更為普通債權。
（三）本件抵押權所擔保債權，係原告先夫楊敏龍持大暉公司所簽發支票向被告之被
      繼承人甲○○調借款項而交付，其中更不乏有原告背書之支票，堪認原告以系
      爭土地承諾設定抵押權擔保者為大暉公司所簽發之支票，及其為借用人、背書
      人之債務，故與其是否就楊敏龍遺產聲請限定繼承無涉，亦不影響債務承擔之
      效力，從而原告主張被告應按一般債權人比例分配受償云云，顯無理由。
（四）另以抵押權擔保之債權，其請求權已因時效而消滅，如抵押權人於消滅時效完
      成後五年間不實行抵押權者，其抵押權消滅，民法第八百八十條定有明文。本
      件抵押權所擔保債權清償期皆為七十二年七月十五日，有土地登記謄本在卷可
      稽，從而原告主張本件抵押權已經罹於時效消滅云云，實有誤會。
（五）綜上所述，被告之被繼承人甲○○之債權、抵押權既均存在，則被告於鈞院八
      十八年度執字第八六五七號強制執行事件所受分配，即非無法律上原因。
三、證據：提出支票及退票理由單各五紙、借據、本院七十二年度訴字第七一七號民
    事判決各一份為證。
參、本院依原告聲請調閱甲○○第一商業銀行士林分行00000000000號帳
    號八十年五月至九月間存款資料、本院七十一年家繼字第二二號限定繼承案件卷
    宗；依職權調閱本院八十八年度執字第八六五七號強制執行卷宗。
    理      由
一、程序方面：
（一）承受訴訟：被告甲○○業於本件訴訟進行中之九十一年八月二十日死亡，被告
      庚○○○等八人為其法定繼承人，有原告提出死亡證明書、繼承系統表、戶籍
      謄本等附卷可稽，則被告庚○○○等依民事訴訟法第一百六十八條、第一百七
      十五條規定，聲明承受訴訟，於法核無不合，應予准許，合先敘明。
（二）聲明變更：原告起訴時，就前述聲明記載第二項部分原請求被告甲○○應將坐
      落桃園縣中壢大崙段內厝子小段第三一三地號、三一三之七地號、三一三之三
      五地號及三一三之三六地號土地上前述最高限額三百五十萬元抵押權登記塗銷
      ，繼因被告甲○○過世，乃變更聲明如請求之聲明，乃訴之聲明減縮且因情事
      變更而以他項聲明代最初之聲明，合於民事訴訟法第二百五十五條第一項第三
      款、第四款之規定，應予准許，併此敘明。
二、不爭執事實：
（一）查原告之夫楊敏龍原係訴外人大暉公司負責人，於生前以大暉公司名義向被告
      之被繼承人甲○○借款三百五十一萬四千一百六十七元，並將大暉公司所簽發
      如附表所示面額共計二百五十一萬四千一百六十七元支票五紙、另二紙面額共
      計一百萬元之支票交由甲○○收執，嗣楊敏龍於七十一年六月九日死亡，原告
      乃於七十一年七月十二日簽訂借據一紙，謂向甲○○借得一百萬元，取回上開
      面額共計一百萬元之支票二紙，並於七十一年七月八日擬具承諾書，言明以三
      百五十萬元之總額承擔上開大暉公司名義債務，且承諾以系爭土地應有部分設
      定抵押作為保證，盡速清償上開債務等情，業據原告提出承諾書，及被告提出
      支票及退票理由單、借據、本院七十二年度訴字第七一七號民事判決等為證，
      且為兩造所不爭執，自堪信為真實。
（二）次查系爭土地本登記為原告名義，於七十一年七月二十日經被告之被繼承人甲
      ○○設定最高限額三百五十萬元抵押權，其中桃園縣中壢市○○段內厝子小段
      第三一三地號、三一三之七地號土地已經本院八十八年度執字第八六五七號強
      制執行程序拍定，被告並已領取分配案款一百六十八萬九千九百四十一元等情
      ，亦據原告提出土地登記謄本為證，並經本院調閱本院八十八年執字第八六五
      七號強制執行卷宗查核屬實，且為兩造所不爭執，亦可信為真實。
（三）又原告與其子女已於繼承開始時起三個月期限內，依民法第一千一百五十六條
      規定向本院聲請就被繼承人楊敏龍之遺產為限定繼承，並經本院准予備查在案
      。原告嗣後且將楊敏龍之遺產分別比例分配償還其全體債權人，其中被告之被
      繼承人甲○○已於八十年九月間受領分配款七十一萬零五百八十四元，復於八
      十二年六月二十一日受償十三萬二千七百十九元等情，亦有原告提出楊敏龍遺
      產分配表、收條、律師通知分配函、甲○○函、八十二年八月分配匯款證明、
      分配表等為證，並經本院向第一商業銀行士林分行調閱甲○○於該行第000
      00000000號帳號八十年五月至九月間存款資料查核屬實，復為被告所
      不爭執，亦堪信為真正。
三、本件爭執要旨：
    原告起訴確認被告之被繼承人所設定最高限額三百五十萬元抵押權所擔保之債權
    不存在，並請求塗銷尚未經處分土地上抵押權登記，及請求被告返還已經受領於
    本院八十八年執字第八六五七號強制執行案件拍定部分土地換價所得之分配款一
    百六十八萬九千九百四十一元，乃以：(1)系爭抵押權登記未經兩造合意為之，(2)
    原告業已為限定繼承之聲明，系爭土地乃楊敏龍之遺產，甲○○對楊敏龍之遺產
    於渠死亡後所為抵押權設定登記乃違反法律規定而無效，(3)甲○○陸續領取多筆
    分配款，可知其已承諾對楊敏龍之遺產債權乃普通債權，被告等不得違背渠等被
    繼承人甲○○意思，而將普通債權變更為優先債權，主張優先分配，與(4)被告之
    被繼承人甲○○之抵押權所擔保債權已罹於消滅時效等情為據，但為被告所否認
    ，茲就原告起訴上開理由分別析述如下：
（一）抵押權之設定已經兩造合意：
      按第三人與債權人訂立契約承擔債務人之債務者，其債務於契約成立時，移轉
      於該第三人，民法第三百條定有明文。查依兩造不爭執真正之承諾書記載，原
      告已於七十一年七月八日承諾願負責償還其夫楊敏龍生前以大暉公司名義向被
      告之被繼承人甲○○借用之新台幣三百五十萬元，並表明願以大崙農場土地即
      系爭桃園縣中壢市○○段內厝子小段第三一三、三一三之七、三一三之三五、
      三一三之三六地號土地作為保證等語，有原告提出承諾書一紙存卷可按，原告
      雖抗辯該承諾書乃經被告脅迫簽訂云云，惟並未舉証以實其說，是依該承諾書
      記載，原告顯有承擔大暉公司向甲○○貸借之三百五十萬元債務之意。另該承
      諾書又記載「並以大崙農場之不動產（由簡秋塗先生設定新台幣貳佰萬元整）
      作為保證」等語，原告以該約定係兩造合意設定最高限額二百萬元抵押權，並
      指定登記於訴外人簡秋塗名下以為擔保等語為主張，惟查本院八十八年度執字
      第八六五七號強制執行案件，其原聲請為強制執行之債權人乃訴外人子○○，
      被告之被繼承人甲○○係因對該執行標的物有擔保物權而受分配之債權人，業
      據本院調閱該執行案卷查核屬實，又訴外人子○○於上開強制執行案件中聲請
      強制執行之債權，據訴外人子○○於本院審理中到庭陳述乃訴外人簡秋塗與楊
      敏龍間之債權債務關係，伊僅是出名設定最高限額二百萬元之抵押權登記而已
      ，詳情伊並不清楚等語（本院九十一年十月十一日言詞辯論筆錄），佐以原告
      於上開強制執行案件中因對分配表聲明異議，乃以訴外人子○○為被告提起確
      認抵押債權不存在之訴，並提出起訴狀影本供參，依該起訴狀記載亦陳明原告
      之夫楊敏龍於生前曾向訴外人簡秋塗借款二百萬元，並以原告所有系爭土地設
      定最高限額二百萬元之抵押權為擔保，訴外人簡秋塗乃以其友人子○○出名為
      債權人並登記為抵押權人等語，有原告提出起訴狀影本附上開執行案卷可參，
      核與訴外人子○○陳述相符，則以本件被告之被繼承人甲○○與原告間債權為
      三百五十萬元，衡情甲○○應無另以訴外人簡秋塗名義設定最高限額二百萬元
      抵押權之動機，且原告確積欠訴外人簡秋塗另筆二百萬元債務，並經簡秋塗指
      定訴外人子○○為登記名義人，設定最高限額二百萬元抵押權予訴外人子○○
      ，堪信該承諾書上所載「由簡秋塗先生設定兩百萬元」等語，應係指已設定在
      先之子○○之抵押權言，非如原告主張系爭債務曾經兩造約定登記抵押權人為
      簡秋塗之意。嗣於七十一年七月二十日，系爭土地並經甲○○設定與其債權同
      額之抵押權登記，則系爭土地為原告提供予被告之被繼承人甲○○債權之擔保
      可以認定。原告雖又以系爭抵押權設定係甲○○單方持往登記，伊並未同意其
      設定系爭抵押權設定契約未成立等語為辯，然依土地及建築改良物抵押權設定
      登記申請須知第二點規定，聲請土地設定抵押權登記，設定權利人應提出設定
      義務人之印鑑證明，並檢附他項權利登記聲請書、抵押權設定契約書、土地所
      有權狀等物向當地地政機關聲請辦理，原告既未能提出何證據足供證明上開印
      鑑證明及系爭土地所有權狀等物係由甲○○以其他不法方法取得，則以原告簽
      訂上開承諾書，並提供上開物件供被告之被繼承人甲○○設定系爭抵押權登記
      ，足認系爭抵押權登記係經兩造合意設定。
（二）原告為限定繼承不影響被告之被繼承人甲○○之抵押權人地位：
      次按繼承人固得於繼承開始時起三個月內，開具遺產清冊呈報法院聲明限定以
      繼承所得之遺產償還被繼承人之債務而為限定繼承，且限定繼承人須對於在法
      院命報明債權之一定期間內報明之債權及其已知之債權，按數額比例計算，以
      遺產分別償還，並於該一定期限內不得對被繼承人之任何債權人償還債務，民
      法第一千一百五十四條、第一千一百五十六條、第一千一百五十八條、第一千
      一百五十九條定有明文。惟查系爭債務原係被告之被繼承人甲○○對於原告之
      夫楊敏龍所經營大暉公司間之債務，嗣於原告之夫楊敏龍過世後，由原告以個
      人名義承擔等情，業如前述，是系爭債務核與原告之夫楊敏龍逝世後遺產繼承
      等節無涉。又按夫妻於婚姻關係存續中以妻之名義在七十四年六月四日以前取
      得之不動產，依當時適用之民法第一千零十六條規定，為聯合財產，除妻能證
      明為其特有財產或原有財產外，為夫所有，而妻於結婚時所有之財產，及婚姻
      關係存續中因繼承或其他無償取得之財產，為妻之原有財產，由妻保有其所有
      權，亦為七十四年六月三日修正前民法第一千零十七條第一項所明定。經查，
      本件原告所有系爭土地乃原告因分割繼承而取得，有原告提出土地登記謄本記
      載登記原因存卷可按，是依上開法條規定，原告與其夫楊敏龍間夫妻財產制度
      固應適用七十四年六月四日修正以前民法親屬編之規定，系爭土地仍為原告所
      有。則原告因承擔訴外人大暉公司與被告之被繼承人甲○○間債務，而以其所
      有系爭土地為甲○○設定最高限額抵押權，於法尚無不合。另原告於其夫楊敏
      龍逝世後曾委任呂理胡律師處理楊敏龍之債務，並以楊敏龍遺產處分所得清償
      甲○○八十四萬三千三百零三元等情，為兩造所不爭，雖甲○○曾與其他楊敏
      龍生前之普通債權人同受分配受償部分債權，惟甲○○既於原告所有系爭土地
      有最高限額抵押權存在，且原告對甲○○之三百五十萬元債權未因全數清償而
      消滅，原告復未能提出證據證明雙方曾就其餘未受償還債權約定不得請求之協
      議或和解約定，系爭抵押權登記亦未曾塗銷，則甲○○為期早日受清償而將其
      所持有如附表所示面額共計二百五十一萬四千一百七十六元之支票正本及一百
      萬元借據正本交予原告委任之呂理胡律師，並參與楊敏龍遺產普通債權之分配
      ，尚不能逕認甲○○已承諾將己有優先債權變更為普通債權，而謂被告等所繼
      承系爭土地上之抵押權已不存在。故被告之被繼承人甲○○於本院八十八年度
      執字第八六五七號強制執行案件中，以其為系爭土地中第三一三及三一三之七
      地號土地上設定最高限額抵押之抵押權人，受領分配案款一百一百六十八萬九
      千九百四十一元，即非無法律上原因。原告據此起訴確認被告系爭抵押權所擔
      保之債權不存在、訴請被告塗銷抵押權登記並返還分配案款，自屬無據。
（三）系爭最高限額抵押權尚未經除斥期間經過而消滅：
      按請求權，因十五間不行使而消滅；以抵押權、質權或留置權擔保之請求權，
      雖經時效消滅，債權人仍得就其抵押物、質物或留置物取償；又以抵押權擔保
      之債權，其請求權已因時效而消滅，如抵押權人，於消滅時效完成後，五年間
      不實行其抵押權者，其抵押權消滅。民法第一百二十五條前段、第一百四十五
      條第一項、第八百八十條分別定有明文。查本件抵押權所擔保者，為消費借貸
      債權，已如前述，其請求權時效應為十五年，而系爭最高限額三百五十萬元抵
      押權登記應清償日期為七十二年七月十五日，有土地登記謄本附卷可稽，是系
      爭抵押權所擔保主債權雖應於八十七年七月十五日即罹於時效，惟系爭抵押權
      則尚未因除斥期間經過而消滅，被告仍得就系爭土地取償。而抵押權所擔保主
      債權消滅時效雖已完成，依民法第一百四十四條第一項時效完成效力之規定，
      其債權並非當然消滅，僅變成債務人得拒絕給付之自然債務而已，從而，原告
      以時效完成為由請求確認系爭土地所擔保最高限額三百五十萬元之抵押權所擔
      保之債權不存在，並訴請塗銷系爭抵押權登記云云，亦屬無據。
四、綜上所述，原告既因與被告之被繼承人甲○○合意承擔訴外人大暉公司對甲○○
    之債務，並允諾提供其分割繼承而來系爭土地為甲○○設定最高限額三百五十萬
    元抵押權，則系爭抵押權設定並未有如原告所主張未經兩造合意或有違反限定繼
    承法理而無效之情形。雖原告陸續自八十年起迄八十二年間償還欠款八十四萬三
    千三百零三元，然被告等所繼承甲○○對原告之債權既未因全數清償而消滅，系
    爭抵押權登記亦未曾塗銷，則被告之被繼承人甲○○因抵押權人地位於本院八十
    八年執字第八六五七號強制執行事件中受領分配款一百六十八萬九千九百四十一
    元自屬有據，原告以其無法律上原因受領上開案款而請求被告等連帶返還一百六
    十八萬九千九百四十一元，及自九十年十一月二十三日起至清償日止，按年息百
    分之五計算之利息，即無理由，應予駁回。又系爭抵押權所擔保債權雖已罹於時
    效，但系爭抵押權之除斥期間尚未屆至，且兩造間債務猶未經全部清償，從而，
    原告起訴請求確認系爭抵押權所擔保債權不存在，並起訴請求塗銷該抵押權登記
    ，亦無理由，應予駁回。原告之訴既經駁回，其假執行之聲請亦失所附麗，應併
    予駁回。
五、據上論結，原告之訴為無理由，依民事訴訟法第七十八條，判決如主文。
中      華      民      國    九十二    年      四      月    二十二    日
                                        臺灣桃園地方法院民事第二庭
~B法      官  管靜怡
右為正本係照原本作成
如對本判決上訴須於判決送達後廿日內向本院提出上訴狀
中      華      民      國    九十二    年      四      月    二十八    日
~B書  記  官  趙芳媞
~F0
~T40
┌───────────────────────────────────────────────────────┐
│支票附表：                                                                                                    │
├─┬─────────┬─────────┬───────────┬────────┬─────────┬──┤
│編│  發    票    人  │  付    款    人  │發        票        日│ 票  面  金  額 │ 支  票  號  碼   │備考│
│號│                  │                  │                      │   （新台幣）   │                  │    │
├─┼─────────┼─────────┼───────────┼────────┼─────────┼──┤
│一│大暉電子工業股份  │ 中國國際商業銀行 │  七十一年八月十三日  │ 五十萬元       │Ａ0000000  │    │
│  │有限公司楊敏龍    │         桃園分行 │                      │                │                  │    │
├─┼─────────┼─────────┼───────────┼────────┼─────────┼──┤
│二│大暉電子工業股份  │ 中國國際商業銀行 │ 七十一年八月二十七日 │ 五十萬元       │Ａ0000000  │    │
│  │有限公司楊敏龍    │         桃園分行 │                      │                │                  │    │
├─┼─────────┼─────────┼───────────┼────────┼─────────┼──┤
│三│大暉電子工業股份  │ 中國國際商業銀行 │  七十一年九月六日    │ 五十萬元       │Ａ0000000  │    │
│  │有限公司楊敏龍    │         桃園分行 │                      │                │                  │    │
├─┼─────────┼─────────┼───────────┼────────┼─────────┼──┤
│四│大暉電子工業股份  │ 中國國際商業銀行 │  七十一年九月十八日  │ 五十萬元       │Ａ0000000  │    │
│  │有限公司楊敏龍    │         桃園分行 │                      │                │                  │    │
├─┼─────────┼─────────┼───────────┼────────┼─────────┼──┤
│五│大暉電子工業股份  │ 中國國際商業銀行 │ 七十一年十二月十四日 │ 五十一萬四千   │Ａ0000000  │    │
│  │有限公司楊敏龍    │         桃園分行 │                      │  一百六十七元  │                  │    │
└─┴─────────┴─────────┴───────────┴────────┴─────────┴──┘


司法院資訊處製作；財團法人民間司法改革基金會備份。
